# Kwaliteitsoordeel

```{r setupKwaliteitswaarde}
require(tidyverse)
require(data.table)
require(rwsapi)
require(rlist)
require(stringr)
require(aquodom)
# Lees functie in voor download domeintabellen
source("c:/git_checkouts/Accessing-MediaWiki-Aquo-Code-Examples/ExampleCodeRStudio/GetDomainTable.R")
# source_url("https://github.com/Aquo-standaard/Accessing-MediaWiki-Aquo-Code-Examples/blob/main/ExampleCodeRStudio/GetDomainTable.R")

ddlmetadata <- rws_metadata() 
metadataLijst <- ddlmetadata$content$AquoMetadataLijst %>%
  list.flatten() %>% as.data.frame(stringsAsFactors = F)

KwaliteitswaardecodeLijst <- tibble(kwaliteitswaardecode = ddlmetadata$content$KwaliteitswaardecodeLijst)
ReferentievlakLijst <- tibble(kwaliteitswaardecode = ddlmetadata$content$ReferentievlakLijst)


```

In AQUO kunnen verschillende kwaliteitsoordelen worden toegekend aan een meetwaarde (tabel \@ref(tab:aquoKwaliteitsoordeel)). Het is niet eenvoudig om te bepalen welke codes in de praktijk worden toegepast. Het gebruik in de Data Distributielaag kan alleen bepaald worden wanneer data daadwerkelijk gedownloadt worden.



```{r aquoKwaliteitsoordeel}
idsw_aquo_kwaliteitsoordeel <- GetDomainTable(pDomeintabel <- "Kwaliteitsoordeel")

idsw_aquo_kwaliteitsoordeel %>% select(Codes, Omschrijving) %>%
  knitr::kable(caption = "Aquo kwaliteitsoordeelcodes en -omschrijvingen.")
```
De corresponderende tabel met algemene kwalititeitsoordelen van BODC is de tabel [L20](http://vocab.nerc.ac.uk/collection/L20/current/) (figuur \@ref(tab:bodcKwaliteitsoordeel)). BODC hanteert hiernaast tabellen met  meer specifieke "quality flags" voor bepaalde apparaten of organisaties (IODE). Hier gaan we nu niet verder op in. 




```{r bodcKwaliteitsoordeel}
bodc_sdn_kwaliteitsoordeel <- read_delim(file.path("data/bodc/vocab_l20.csv"), delim = ";")

bodc_sdn_kwaliteitsoordeel %>% select(conceptid, preflabel, definition) %>%
  knitr::kable()
```


In eerder werk (NWDM) is een mapping gemaakt op basis van data uit de DDL voor Noordzee en Waddenzee (fysische-chemische data). Het voorstel is om deze als basis te gebruiken. De tabel 

```{r readQualityCodeMappingTable}
L201_mapping <- read_delim(file.path("data\\aquo\\Mapping_SDN_L201.csv"), delim = ";")
```

Tekst toevoegen ........


```{r Kwaliteitscodecomparison}
# compare verbose versions of AQUO and BODC
kwaliteitescodemapping <- L201_mapping %>% 
  mutate(SDN_L201_code = as.character(SDN_L201_code)) %>%
  full_join(idsw_aquo_kwaliteitsoordeel, by = c(Aquo_Kwaliteitsoordeel_code = "Codes")) %>%
  full_join(bodc_sdn_kwaliteitsoordeel, by = c(SDN_L201_code = "conceptid")) %>%
  select(aquo_code = Aquo_Kwaliteitsoordeel_code,
         aquo_omschrijving = Omschrijving,
         conceptid = SDN_L201_code,
         preflabel
         )

knitr::kable(kwaliteitescodemapping, caption = "Voorgestelde apping van kwaliteitscodes.")

```

