---
title: "Test mapping DDL-AQUO metadata naar SeaDataNet P01"
output:
  html_notebook:
    code_folding: "hide"
---

```{r setup, include = FALSE}
knitr::opts_chunk$set(
	message = FALSE,
	warning = FALSE,
	echo = TRUE,
	out.width = "100%"
)

if(!require("rwsapi", character.only = TRUE)){
  devtools::install_github("wstolte/rwsapi")
  library("rwsapi", character.only = TRUE)
}
require(tidyverse)
require(rlist)
require(lubridate)
library(devtools)

```


## De RWS Datadistributielaag ontsluit watergerelateerde data via een aantal [web services](https://rijkswaterstaat.github.io/wm-ws-dl/?json#introduction). Een van de services is een metadata catalogus.


```{r data inlezen}
# haal ddl catalogus op
ddlmetadata <- rws_metadata() 
metadata <- ddlmetadata$content$AquoMetadataLijst %>%
  list.flatten() %>% as.data.frame(stringsAsFactors = F)

# Lees functie in voor download domeintabellen
source("c:/git_checkouts/Accessing-MediaWiki-Aquo-Code-Examples/ExampleCodeRStudio/GetDomainTable.R")
# source_url("https://github.com/Aquo-standaard/Accessing-MediaWiki-Aquo-Code-Examples/blob/main/ExampleCodeRStudio/GetDomainTable.R")

```


De metadata catalogus van de datadistributielaag bestaat uit 3 delen, AquoMetadataLijst, LocatieLijst, en een koppeltabel hiertussen. De AquoMetadataLijst bevat alle informatie over gemeten variabelen.


```{r}
str(metadata)
```


De AquoMetadataLijst is opgebouwd volgens AQUO. Alleen het veld Hoedanigheid.code is opgebouwd uit twee verschillende AQUO codes, namelijk Hoedanigheid.code en Monstercriterium.code. Idem voor de omschrijvingen. Ook zijn alle "lege" velden gevuld met "NVT" (niet van toepassing).

In de P01 koppeltabel zijn deze twee velden niet gecombineerd en zijn lege velden echt leeg. Vóórdat de P01 koppeltabel gekoppeld kan worden aan de AQUO catalogustabel worden Hoedanigheid.code en Monstercriterium.code gecombineerd in één veld en alle lege plekken gevuld met "NVT". 

```{r}
## read latest download of mapping table from http://domeintabellen-idsw.rws.nl/ (manual download)

# GetDomainTable 
idsw_aquo_map_PO1 <- GetDomainTable(pDomeintabel <- "Mapping_SDN_P01")

# latestP01mapfile <- tail(list.files(pattern = "Mapping_SDN_P01"), 1)
# idsw_aquo_map_PO1 <- read_csv2(file.path(latestP01mapfile))

# wat intelligentie toevoegen om aan te sluiten op DDL-aquo
idsw_aquo_map_PO1 <- idsw_aquo_map_PO1 %>%
  replace(is.na(.), "") %>%
  unite('Aquo_Monstercriterium_Hoedanigheid_code', c(`Aquo Monstercriterium code`, `Aquo Hoedanigheid code`), sep = "") %>%
  replace((. == ''), "NVT") %>%
  select(-Id, -`Begin geldigheid`, -`Eind geldigheid`, -Gerelateerd, -Wijzigingsnummer, -Guid)

str(idsw_aquo_map_PO1)
```




## Join tabellen

De metadata uit de ddl worden gecombineerd met de mapping_P01 tabel op de velden:


```{r}

table = c(
  Grootheid.Code = 'Aquo_Grootheid_code',
  Parameter.Code = 'Aquo_ChemischeStof_code',
  # Parameter.Omschrijving = 'Aquo_biotaxon_code',
  Compartiment.Code = 'Aquo_Compartiment_code',
  # Aquo_Monstercriterium_code
  Hoedanigheid.Code = 'Aquo_Monstercriterium_Hoedanigheid_code')

knitr::kable(tibble("ddl_metadata" = names(table), "mapping_P01" = table))
  
```


waarbij "Aquo_Monstercriterium_Hoedanigheid_code" de combinatie is van monstercriterium en hoedanigheid. Dit is gedaan voor de chemische stoffen en voor de biologische waarnemingen apart


```{r}

# join new metadata from ddl with mapping table from aquo

chem_joined <- metadata %>% 
  inner_join(
    idsw_aquo_map_PO1 %>% select(-`Aquo biotaxon code`), 
    by = c(
      Grootheid.Code = 'Aquo Grootheid code',
      Parameter.Code = 'Aquo ChemischeStof code',
      # Parameter.Omschrijving = 'Aquo_biotaxon_code',
      Compartiment.Code = 'Aquo Compartiment code',
      # Aquo_Monstercriterium_code
      Hoedanigheid.Code = 'Aquo_Monstercriterium_Hoedanigheid_code'
    )
  )

```


De uiteindelijke mapping geeft als resultaat een tabel met `r dim(chem_joined)[1]  ` regels. 


```{r}

DT::datatable(chem_joined)
```

