# Bemonstering

```{r}
require(tidyverse)
require(data.table)
require(stringr)
# Lees functie in voor download domeintabellen
source("R/functies.R")


```

## Bemonsteringsapparaat of Veldapparaat

AQUO onderhoudt de tabel [Bemonsteringsapparaat](https://www.aquo.nl/index.php/Id-ecbe0e11-3cdc-4661-903f-f9382b32a343). Deze bevat ongeveer 90 apparaten. Een deel daarvan zijn relevant voor het mariene milieu. 

```{r}
idsw_aquo_bemonsteringsapparaat <- GetDomainTable(pDomeintabel <- "Bemonsteringsapparaat")
0
idsw_aquo_bemonsteringsapparaat %>% select(Omschrijving) %>% 
  DT::datatable()
  # kableExtra::kbl(caption = 'Lijst met bemonsteringsapparaten in AQUO domeintabel "bemonsterinsapparaat"')
```


BODC onderhoudt verschillende tabellen waar bemonsteringsapparaten in voorkomen. De meest gedetailleerde tabel is de [SeaVoX Device Catalogue L22](http://vocab.nerc.ac.uk/collection/L22/current/). Een minder gedetailleerde (broader) tabel is [SeaDataNet device category](http://vocab.nerc.ac.uk/collection/L05/current/).

De mapping die hier gepresenteerd wordt is gebaseerd op actuele mappings van (vooral) biologische gegevens van Nederlandse datasets naar EurOBIS/EmodNet Biologie. Hieruit is de volgende handmatige mapping hieronder samengesteld. Deze is vooralsnog niet compleet. 


```{r}

bemonsteringsapparaat_mapping <- idsw_aquo_bemonsteringsapparaat %>%
  mutate(
    bodc_code = case_when(
      Omschrijving == "Box-corer"  ~ 'http://vocab.nerc.ac.uk/collection/L22/current/TOOL1177/',
      Omschrijving == "Bodemschaaf"  ~ 'http://vocab.nerc.ac.uk/collection/L22/current/NETT0190/',
      Omschrijving == "Hamon happer"  ~  "http://vocab.nerc.ac.uk/collection/L22/current/TOOL0960/",   # to be added to BODC L22
      Omschrijving == "Video"  ~ 'http://vocab.nerc.ac.uk/collection/L05/current/180/',
      Omschrijving == "Van Veen happer"~ "http://vocab.nerc.ac.uk/collection/L22/current/TOOL0653/",
      Omschrijving == "Zuigkor"~ "http://vocab.nerc.ac.uk/collection/L05/current/64/",
      Omschrijving == "Boomkor"~ "http://vocab.nerc.ac.uk/collection/L22/current/TOOL0651/",
      Omschrijving == "Emmer"~ "http://vocab.nerc.ac.uk/collection/L22/current/TOOL0536/",
      Omschrijving == "Pomp"~ "http://vocab.nerc.ac.uk/collection/L22/current/NETT0173/",
      Omschrijving == "Pelagic trawl"~ "http://vocab.nerc.ac.uk/collection/L05/current/23/",
      Omschrijving == "Fuik"~ "http://vocab.nerc.ac.uk/collection/L05/current/63/",
      Omschrijving == "Piston-corer"~ "http://vocab.nerc.ac.uk/collection/L05/current/51/",
      Omschrijving == "Videocamera"~ "http://vocab.nerc.ac.uk/collection/L05/current/311/",
      Omschrijving == "Vacuüm steekbuis"~ "http://vocab.nerc.ac.uk/collection/L05/current/391/",
      Omschrijving == "Pelagic trawl"~ "http://vocab.nerc.ac.uk/collection/L05/current/23/",
      Omschrijving == "Pelagic trawl"~ "http://vocab.nerc.ac.uk/collection/L05/current/23/",
      Omschrijving == "Pelagic trawl"~ "http://vocab.nerc.ac.uk/collection/L05/current/23/"
    )
  ) %>%
  select(
    aquo_omschrijving = Omschrijving,
    aquo_cijfercode = Cijfercode,
    bodc_code
  ) %>% 
  arrange(bodc_code) %>%
  write_delim("output/ddl2sdn_bemonsteringsapparaat.csv", delim = ";")

bemonsteringsapparaat_mapping %>% drop_na(bodc_code)
```











## Bemonsteringsmethode

```{r}
idsw_aquo_bemonsteringsmethode <- GetDomainTable(pDomeintabel <- "Bemonsteringsmethode")

idsw_aquo_bemonsteringsmethode %>% select(Omschrijving) %>%
  kableExtra::kbl()
```

Bemonstingsmethoden die in AQUO gehanteerd worden zijn meestal gedocumenteerd in het Nederlands. Het is niet eenvouding om hiervoor internationale equivalenten te vinden. Het zal ook niet altijd duidelijk zijn in hoeverre twee methodebeschrijvingen gelijkwaardig zijn, en dit zal daarom veel tijd kosten. We kiezen ervoor om deze vraag nog even te parkeren.

## Bemonsteringssoort

```{r}
idsw_aquo_Bemonsteringssoort <- GetDomainTable(pDomeintabel <- "Bemonsteringssoort")

idsw_aquo_Bemonsteringssoort %>% select(Omschrijving)
```



De verder in dit hoofdstuk genoemde tabellen worden later ingevuld. 


## Meetapparaat

## Kleur

## Statistischeparameter


## Waardebepalingsmethode


## Waardebepalingstechniek


## Waardebewerkingsmethode

## Biologie: Orgaan



## Biologie: Biologisch Kenmerk

