# Biologie overig

```{r}
require(tidyverse)
require(data.table)
require(stringr)
# Lees functie in voor download domeintabellen
source("c:/git_checkouts/Accessing-MediaWiki-Aquo-Code-Examples/ExampleCodeRStudio/GetDomainTable.R")
# source_url("https://github.com/Aquo-standaard/Accessing-MediaWiki-Aquo-Code-Examples/blob/main/ExampleCodeRStudio/GetDomainTable.R")
```

Voor biologische termen zijn de BODC vocabulaires over het algemeen minder goed geschikt. 

Er is een zoekmachine voor biologische ontologieën kunnen gevonden worden via https://www.ebi.ac.uk/ols/index. Mogelijk kan deze in sommige gevallen uitkomst bieden. Hieronder wordt verder ingegaan op de AQUO vocabulaires die te maken hebben met biologie. 

## Biologie: Orgaan

De AQUO tabel "Orgaan" bevat standaardnamen voor de verschillende lichaamsonderdelen en organen, waarin of waaraan metingen zijn gedaan. Er is geen corresponderende tabel in de BODC bibliotheek. 


```{r}
idsw_aquo_orgaan <- GetDomainTable(pDomeintabel <- "Orgaan")

idsw_aquo_orgaan %>% select(Omschrijving) %>% 
  knitr::kable(caption = 'Lijst met organen in AQUO domeintabel "Orgaan"')
```


## Biologie: Biologisch Kenmerk

BiologischKenmerk

```{r}
idsw_aquo_biologischkenmerk <- GetDomainTable(pDomeintabel <- "BiologischKenmerk")

idsw_aquo_biologischkenmerk %>% select(Omschrijving) %>% 
  knitr::kable(caption = 'Lijst met biologische kenmerken in AQUO domeintabel "BiologischKenmerk"')
```

De BODC vocabulaire die hier het meest mee verwant is [S11](https://vocab.seadatanet.org/v_bodc_vocab_v2/search.asp?lib=S11). Deze bevat voornamelijk grootteklassen voor zoöplankton alsmede algemene namen voor biologische ontwikkelingsstadia. 

Op dit moment is geen poging gedaan om een mapping te maken. Het is waarschijnlijk nodig om bijna alle AQUO termen aan te vragen als uitbreiding op de S11 tabel. 




