# Mapping van AQUO "wat" termen.

```{r}

ddlmetadata <- rws_metadata() 
metadataLijst <- ddlmetadata$content$AquoMetadataLijst %>%
  list.flatten() %>% as.data.frame(stringsAsFactors = F)

KwaliteitswaardecodeLijst <- tibble(kwaliteitswaardecode = ddlmetadata$content$KwaliteitswaardecodeLijst)
ReferentievlakLijst <- tibble(kwaliteitswaardecode = ddlmetadata$content$ReferentievlakLijst)

metadatavelden <- names(metadataLijst)[c(3, 7, 9, 11)]
aantaluniekecombinaties <- metadataLijst %>% distinct(Grootheid.Code, Parameter.Code, Hoedanigheid.Code, Compartiment.Code) %>% nrow()

```

## Vergelijking DDL metadata en P01 vocabulaire

De Data Distributie Laag (DDL) bevat fysische, chemische en deels biologische gegevens van Rijkswaterstaat in het waterdomein. Zie voor een overzicht van deze gegevens [deze weblink](https://rijkswaterstaatdata.nl/waterdata/). Hier staan ook links naar instructies voor benadering van de webservices. Een beknopt overzicht van welke soort metingen er in de DDL zitten kan worden opgevraagd via de metadata service. Hieruit blijkt dat het totale aantal unieke combinaties van de metadatavelden `r metadatavelden` in de DDL `r aantaluniekecombinaties` is.

Binnen de aquo domeintabellen is in eerdere projecten de mapping tabel Mapping\_SDN\_P01\_202\_12\_13 gemaakt om sommige elementen van aquo te koppelen aan de seadatanet semantiek. Deze tabel wordt hier als uitgangspunt gebruikt om P01 termen te koppelen aan metadata uit de Data Distributielaag (DDL). Hierna moeten de P01 termen uitgesplitst worden in de verschillende onderliggende componenten om een 1:1 mapping te verkrijgen van de individuele *S*-termen.

De AquoMetadataLijst uit de DDL metadata is grotendeels opgebouwd volgens AQUO IM-metingen, maar wijkt op een aantal punten af. Onder andere doordat het veld Hoedanigheid.code is opgebouwd uit twee verschillende AQUO codes, namelijk Hoedanigheid.code en Monstercriterium.code. Idem voor de omschrijvingen. In de Mapping\_SDN\_P01\_2021\_12\_13 zijn deze twee velden niet gecombineerd. Voor een kansrijke automatische mapping worden in Mapping\_SDN\_P01\_2021\_12\_13 deze velden aan elkaar geplakt. In Mapping\_SDN\_P01\_2021\_12\_13 zijn "lege" velden echt leeg terwijl deze in de DDL metadata gevuld zijn met "NVT". Dus, vóórdat de P01 koppeltabel gekoppeld kan worden aan de AQUO catalogustabel worden Hoedanigheid.code en Monstercriterium.code gecombineerd in één veld en alle lege plekken gevuld met "NVT".

```{r , message=FALSE, warning=FALSE}
#idsw_aquo_map_PO1 <- GetDomainTable(pDomeintabel <- "Mapping_SDN_P01") 
#does not work well

# from local file
idsw_aquo_map_PO1 <- read_delim("data/aquo/Mapping_SDN_P01_2021_12_13.csv", delim = ";")

idsw_aquo_map_PO1 <- idsw_aquo_map_PO1 %>%
  replace(is.na(.), "") %>%
  unite('Aquo_Monstercriterium_Hoedanigheid_code', c(`Aquo_Monstercriterium_code`, `Aquo_Hoedanigheid_code`), sep = "") %>%
  replace((. == ''), "NVT") %>%
  select(-ID, -`D_BEGIN`, -`D_EIND`)

```

De metadata uit de DDL worden hierna gecombineerd met de mapping\_P01 tabel op de velden:

(ref:bestaandeMappingLabel) Veldnamen die gecombineerd worden om de ddl_metadata te koppelen aan de gemodificeerde mapping\_P01 tabel. Hierbij zijn de velden monstercriterium en hoedanigheid gecombineerd in een veld Aquo_Monstercriterium\_Hoedanighed\_code


```{r bestaandeMapping}
table = c(
  Grootheid.Code = 'Aquo_Grootheid_code',
  Parameter.Code = 'Aquo_ChemischeStof_code',
  # Parameter.Omschrijving = 'Aquo_biotaxon_code',
  Compartiment.Code = 'Aquo_Compartiment_code',
  # Aquo_Monstercriterium_code
  Hoedanigheid.Code = 'Aquo_Monstercriterium_Hoedanigheid_code')

kableExtra::kbl(tibble("ddl_metadata" = names(table), "mapping_P01" = table), caption = "(ref:bestaandeMappingLabel)")

```

waarin *Aquo\_Monstercriterium\_Hoedanigheid\_code* de combinatie is van monstercriterium en hoedanigheid.

```{r}

# join new metadata from ddl with mapping table from aquo

ddl_p01_joined <- metadataLijst %>%
  left_join(
    idsw_aquo_map_PO1 %>% select(-`Aquo_biotaxon_code`),
    by = c(
      Grootheid.Code = 'Aquo_Grootheid_code',
      Parameter.Code = 'Aquo_ChemischeStof_code',
      # Parameter.Omschrijving = 'Aquo_biotaxon_code',
      Compartiment.Code = 'Aquo_Compartiment_code',
      # Aquo_Monstercriterium_code
      Hoedanigheid.Code = 'Aquo_Monstercriterium_Hoedanigheid_code'
    )
  )

```

```{r antijoin}

# join new metadata from ddl with mapping table from aquo

ddl_p01_antijoined <- metadataLijst %>%
  anti_join(
    idsw_aquo_map_PO1 %>% select(-`Aquo_biotaxon_code`),
    by = c(
      Grootheid.Code = 'Aquo_Grootheid_code',
      Parameter.Code = 'Aquo_ChemischeStof_code',
      # Parameter.Omschrijving = 'Aquo_biotaxon_code',
      Compartiment.Code = 'Aquo_Compartiment_code',
      # Aquo_Monstercriterium_code
      Hoedanigheid.Code = 'Aquo_Monstercriterium_Hoedanigheid_code'
    )
  )

ddl_p01_antijoined %>% distinct(Grootheid.Code, Grootheid.Omschrijving) %>% write_delim(file = "data/2map/grootheid_antijoin.csv", delim = ";")
ddl_p01_antijoined %>% distinct(Parameter.Code, Parameter.Omschrijving) %>% write_delim("data/2map/parameter_antijoin.csv", delim = ";")
ddl_p01_antijoined %>% distinct(Compartiment.Code, Compartiment.Omschrijving) %>% write_delim("data/2map/compartiment_antijoin.csv", delim = ";")
ddl_p01_antijoined %>% distinct(Hoedanigheid.Code, Hoedanigheid.Omschrijving) %>% write_delim("data/2map/hoedanigheid_antijoin.csv", delim = ";")

mappingDim <- dim(ddl_p01_joined)[1]

```

De uiteindelijke automatische mapping geeft als resultaat een tabel met `r mappingDim` regels. Dit betekent dat de `r mappingDim` uit de DDL al gekoppeld kan worden met de eerdere Mapping_SDN_P01_2021_12_13 tabel. De overige mapping wordt uitgevoerd door handmatig door de volgende velden, `r metadatavelden` te zoeken.

```{r, eval=F}
ddl_p01_joined %>%
  filter(!is.na(`SDN_P01_code`)) %>%
  kableExtra::kbl()
```

## Uitsplitsing in onderdelen van P01


De uitsplitsing van P01 termen naar de verschillende onderdelen is te vinden in tabel \@ref(tab:s-tabellen). 

```{r koppeling-aquo-sdn-s}
p01s <- data.table::fread("data//bodc/p01s.csv")
ddl_p01_joined_p01s <- ddl_p01_joined %>% left_join(p01s, by = c(`SDN_P01_code`= "P01_conceptid"))
nrow1 <- ddl_p01_joined_p01s %>% distinct(Parameter.Code, Parameter.Omschrijving, S27_preflabel, S27_altlabel, s27_conceptid) %>% filter(Parameter.Code != "NVT") %>% filter(!is.na(s27_conceptid)) %>% nrow()
nrow2 <- ddl_p01_joined_p01s %>% distinct(Parameter.Code) %>% nrow()
```

### Parameter vs BODC S27 substances

De parameter tabel bestaat voor een groot deel uit chemische stof. Voor chemische stof kan er een onafhankelijke mapping worden gemaakt, doormiddel van het linken van CAS nummers aan de BODC S27 tabel. De CAS-nummers staan in de Mapping\_SDN\_P01\_2021\_12\_13 tabel, maar ze staan verborgen in de P01 beschrijving. Deze mapping kan uitgevoerd worden via semantisch web methodes. Met semantische web is een kennismethode om data te linken over verschillende webpagina's heen. Via semantic web zijn er `nrows(casBodc2)` regels gematchd. Hierbij zijn duplicaten verwijderd en de 'NA' waarden uit de ruwe mapping [de csv](https://github.com/Aquo-standaard/LinkingStandards/blob/main/aquo2sdn/data/mappings/chemischeStof/CAS-aquo-bodc.csv) file gefilterd. 

```{r koppeling-casnmr-bodc}
casBodc <- read_delim("data/mappings/chemischeStof/CAS-aquo-bodc.csv")
cadBodc <- casBodc %>%
  distinct(CASnummer,aquo_parameter.code, aquo_parameter.omschrijving)

casBodc2 <- na.omit(casBodc)

kableExtra::kbl((sample_n(casBodc2,5)), caption = "Voorbeeld van 10 elementen uit de mapping tussen de CAS nummers en de BODC S27 tabel.") %>%
kable_styling(latex_options = "scale_down")

```
```{r}
ddl_p01_joined_p01s %>%
  distinct(Parameter.Code, Parameter.Omschrijving, S27_preflabel, S27_altlabel, s27_conceptid) %>%
  filter(Parameter.Code != "NVT") %>%
  filter(!is.na(s27_conceptid)) %>%
  write_delim("data/mappings/ddl_p01_joined_parameter.csv")
chem <- read_delim("data/mappings/ddl_p01_joined_parameter.csv")
kableExtra::kbl((sample_n(chem,10)), caption = "Voorbeeld van 10 elementen uit de mapping AQUO en S27.") %>%
kable_styling(latex_options = "scale_down")
```

### Compartimenten vs S26 BODC matrices

Het begrip compartimenten in AQUO is gelijk aan het begrip Matrices in BODC. In de onderstaande tabel worden de resultaten van een eerste automatische mapping gepresenteerd. Het handmatig mappen van de compartiment anti join tabel geeft weinig extra mapping resultaten. De attributen die niet goed gemapt zijn, hebben te maken met stratificatie in meren of zeeën. 

```{r}

idsw_aquo_compartimenten <- GetDomainTable(pDomeintabel <- "Compartiment")


ddl_p01_joined_p01s %>%
  distinct(Compartiment.Code, Compartiment.Omschrijving, Hoedanigheid.Code, S26_preflabel, S26_conceptid) %>%
  filter(Compartiment.Code != "NVT") %>%
  filter(!is.na(S26_conceptid)) %>%
  write_delim("data/mappings/ddl_p01_joined_compartimenten.csv") %>%
  kableExtra::kbl(caption = "De automatische gemapte Compartimenten en S26 BODC matrices.") %>%
kable_styling(latex_options = "scale_down")
```

### Grootheden vs S06 Parameter entity names

In de onderstaande tabel worden de resultaten van de Grootheid vs S06 Parameter entity names weergegeven. Van de Grootheden kunnen 8 Grootheid.Codes automatisch gemapt worden, Dit betekent dat de overige Grootheid.Codes handmatig gemapt moeten worden. Een eerste aanzet is hiervoor gemaakt, te vinden in tabel grootheid\_antijoin\_edit, te vinden via [deze weblink](https://github.com/Aquo-standaard/LinkingStandards/blob/aquo2sdn/aquo2sdn/output/grootheid_antijoin_edit.csv).

```{r}

ddl_p01_joined_p01s %>%
  distinct(Grootheid.Code, Grootheid.Omschrijving, Hoedanigheid.Code, S06_preflabel, S06_conceptid) %>%
  filter(Grootheid.Code != "NVT") %>%
  filter(!is.na(S06_conceptid)) %>%
  write_delim("data/mappings/ddl_p01_joined_grootheden.csv") %>%
  kableExtra::kbl(caption = "De automatisch gemapte Grootheden en S06 Parameter entity names.") %>%
kable_styling(latex_options = "scale_down")
```

### Hoedanigheid vs BODC

Omdat de tabel *Hoedanigheid* een combinatie is van monstercriterium en hoedanigheid uit AQUO, maakt het moeilijk om een automatische mapping over . Er is voor gekozen om als eerste te kijken wat er wel automatisch gemapt kon worden en daarna handmatig te kijken naar de begrippen die niet automatisch gemapt kunnen worden. De eerste resultaten zijn gepresenteerd in de tabel hoedanigheid_antijoin, te vinden via [deze weblink](https://github.com/Aquo-standaard/LinkingStandards/blob/aquo2sdn/aquo2sdn/output/hoedanigheid_antijoin_edit.csv). Hieronder vallen een paar speciale gevallen, gepresenteerd in de onderstaande tabellen. Dit zijn vaak combinaties van Grootheden, Matrices en een relatietabel. Naar dit onderdeel wordt nog in detail gekeken.

```{r, include=FALSE}
ddl_p01_joined_p01s %>%
  distinct(Hoedanigheid.Code, Hoedanigheid.Omschrijving, S06_preflabel, S06_conceptid, S26_preflabel, S26_conceptid) %>%
  kableExtra::kbl()
```


### Extra termen: Korrelgrootte van deeltjes in water

(ref:P01grainsizeWater-label) Special S06\_preflabel is grain-size in water, onderdeel van de Hoedanigheden tabel.

```{r P01grainsizeWater}
p01s %>%
  filter(S06_preflabel == "Grain-size") %>%
  filter(grepl("water body", S26_preflabel)) %>%
  select(P01_conceptid, P01_preflabel, ) %>%
  kableExtra::kbl(caption = "(ref:P01grainsizeWater-label)") %>%
kable_styling(latex_options = "scale_down")
```

### Extra termen: Korrelgrootte van deeltjes in sediment

(ref:GrainSizeSediment-label) 10 voorbeelden van de special S06\_preflabel, grain-size in sediment, onderdeel van de Hoedanigheden tabel.

```{r GrainSizeSediment}
p01s %>%
  filter(S06_preflabel == "Grain-size") %>%
  filter(grepl("sediment", S26_preflabel)) %>%
  select(P01_conceptid, P01_preflabel, ) -> x

kableExtra::kbl((sample_n(x,10)), caption = "(ref:GrainSizeSediment-label)") %>%
kable_styling(latex_options = "scale_down")
```

### Extra termen - Taxonomische namen

De taxonomische namen voor Nederlandse soorten wordt beheerd op https://taxainfo.nl/. Deze namen kunnen in principe gemapt worden naar WoRMS, de internationaal gangbare standaard die o.a. gebruikt wordt in EMODnet. Hoewel een goede mapping van belang is, valt dit buiten het doel van dit project. 

```{r}
p01s %>%
  distinct(S25_preflabel)-> x
  kableExtra::kbl((sample_n(x,10)), caption = "10 voorbeelden van de special Taxonomische namen.")
```
